臺灣桃園地方法院刑事判決　　　　　　　 94年度訴字第113號
公　訴　人　臺灣桃園地方法院檢察署檢察官
被　　　告　甲○○　男　23歲.
上列被告因違反槍砲彈藥刀械管制條例案件，經檢察官提起公訴
（93年度偵字第16865 號），經本院裁定改依簡式審判程序，判
決如下︰
    主  文
甲○○未經許可，持有可發射子彈具有殺傷力之改造玩具手槍，
累犯，處有期徒刑壹年肆月，併科罰金新臺幣柒萬元，罰金如易
服勞役，以新臺幣玖佰元（即銀元佰元）折算壹日。扣案之仿
SIG SAUER 廠半自動之可發射子彈具有殺傷力之改造玩具手槍壹
支（槍枝管制編號0000000000號，含彈匣壹個）沒收。
    事  實
一、甲○○前於民國91年間因竊盜案件，經本院判處有期徒刑6
    月，如易科罰金以300 元折算1 日，並經台灣高等法院駁回
    上訴確定，於92年6 月13日易科罰金執行完畢，猶不知警惕
    。明知槍砲彈藥刀械管制條例所列槍砲、彈藥，非經中央主
    管機關許可，不得寄藏、持有及意圖販賣而陳列，仍於93年
    10月21日上午11時許，在桃園縣中壢市○○路58號「智多星
    電子遊藝場」，自姓名年籍不詳綽號「小白」之成年男子處
    ，收受仿SIG SAUER 廠半自動手槍製造，更換土造金屬槍管
    改造而成，機械性能良好，可供擊發適用子彈，具殺傷力之
    改造金屬玩具手槍一支（槍枝管制編號0000000000號，含彈
    匣一個），及不具殺傷力之仿GLOCK 廠27型半自動手槍製造
　　之金屬玩具手槍一支（槍枝管制編號0000000000號，含彈匣
　  一個），並放置在其所駕駛車牌號碼0999－FT自小客車內，
    而自斯時起未經主管機關許可而持有。嗣甲○○因認不宜在
    公共場所持有前開槍枝，於同日下午2 時許，即駕駛上開自
    小客車至桃園縣中壢市○○○街9 號4 樓找尋友人乙○○，
    並將前述持有之槍枝以報紙包裝後交予乙○○保管，言明下
    午稍晚即會前來取走，乙○○明知甲○○所交付保管之前揭
    槍枝係槍砲彈藥刀械管制條例所列之槍砲，非經主管機關許
    可，不得持有，仍同意甲○○之要求代為保管，而自該時起
    非法持有之（乙○○所犯違反槍砲彈藥刀械管制條例罪部分
    ，另行審結）。嗣於同日晚間7 時許，在前開「智多星電子
    遊藝場」內，為警盤查而查獲甲○○。同日晚間8 時40分許
    ，在中壢市○○○街415 號前，復為警循線查獲乙○○，當
    場並扣得乙○○用塑膠袋所裝放之前揭具殺傷力之仿SIG S
    AUER廠半自動手槍製造之改造玩具手槍一支及不具殺傷力之
    仿GLOCK 廠27型半自動手槍製造之金屬玩具手槍一支（均含
    彈匣各一個）、甲○○所有用以包裝前述槍枝所用之報紙一
    疊、乙○○所有用以裝放上開槍枝之塑膠袋一只，始查悉上
    情。
二、案經桃園縣政府警察局移送臺灣桃園地方法院檢察署檢察官
    偵查起訴。
    理  由
一、按刑事訴訟法經修正部分條文，於92年2 月6 日經總統公布
    ，同年9 月1 日起施行。修正後刑事訴訟法增訂第273 條之
    1 規定除被告所犯為死刑、無期徒刑、最輕本刑為三年以上
    有期徒刑之罪、或高等法院管轄第一審案件者外，於審判期
    日前之程序進行中，被告先就被訴事實為有罪之陳述時，審
    判長得告知被告簡式審判程序之旨，並聽取當事人、代理人
    、辯護人及輔佐人之意見後，裁定進行簡式審判程序。經查
    ，本件被告被訴違反槍砲彈藥刀械管制條例一案，為前開不
    得進行簡式審判程序以外之案件，且被告甲○○於本院行準
    備程序時就訴事實為有罪之陳述，本院告知被告簡式審判程
    序之旨，並聽取被告之意見後，爰依右開刑事訴訟法第273
    條之1 之規定，當庭裁定改依簡式審判程序審判之，合先敘
    明。
二、訊據被告甲○○對其於上揭時、地，自姓名年籍不詳綽號「
    小白」之男子處取得前開可發射子彈具有殺傷力之仿SIG SA
    UER 廠半自動手槍製造之改造玩具手槍一支（槍枝管制編號
    0000000000號）及不具殺傷力之仿GLOCK 廠27型半自動手槍
    製造之金屬玩具手槍一支（槍枝管制編號0000000000號），
    並放置在其所駕駛車牌號碼0999－FT自小客車內，嗣於同日
    下午，再駕駛上開自小客車至桃園縣中壢市○○○街9 號4
    樓，將前開槍枝交予同案被告乙○○暫時保管，並表示下午
    稍晚即會取走，乙○○應允後即將槍枝收起來，嗣二人即陸
    續於上開時、地分別為警查獲，並扣得前述具殺傷力及不具
    殺傷力之槍枝等物各情，迭於警、偵訊及本院審理時均坦認
    不諱（見偵查卷第17至22頁、第46頁、本院卷附94年3 月11
    日準備程序筆錄、審判筆錄），核與證人即同案被告乙○○
    、證人劉惕生於警、偵訊時證述之情節相符（見偵查卷第6
    至8 頁、第45至46頁），並有現場贓證物照片5 幀附卷可稽
    ，及前揭槍枝二支、用以包裝前開槍枝所用之報紙一疊、塑
    膠袋一只扣案可證。而該扣案之槍枝，經送請內政部警政署
    刑事警察局以性能檢驗法鑑驗結果，認送鑑槍枝二支，其中
    一支（槍枝管制編號0000000000號），認係仿SIG SAUER 廠
    半自動手槍製造之金屬玩具手槍，更換土造金屬槍管改造而
    成之改造手槍，機械性能良好，可供擊發適用子彈，認具殺
    傷力，另一支（槍枝管制編號0000000000號），認係仿GLOC
    K 廠27型半自動手槍製造之金屬玩具手槍，經檢視，槍枝欠
    缺槍機，無法供擊發子彈使用，認不具殺傷力，有內政部警
    政署刑事警察局93年11月24日刑鑑字第0930216282號槍彈鑑
    定書在卷足憑，且有查獲之槍枝照片8 幀附卷供參。綜上，
    足徵被告之自白核與事實相符，自可採信。是被告未經許可
    ，持有可發射子彈具有殺傷力之改造槍枝之犯行，事證明確
    ，堪以認定，自應依法論科。
二、按被告行為後，槍砲彈藥刀械管制條例業於94年1 月26日修
    正公布，刪除原槍砲彈藥刀械管制條例第11條，並將修正前
    第11條第4 項之未經許可持有可供發射金屬或子彈具有殺傷
    力之各式槍砲罪改列於修正後該條例第8 條第4 項，並將原
    法定刑「一年以上七年以下有期徒刑，併科新臺幣七百萬元
    以下罰金」，提高為「三年以上十年以下有期徒刑，併科新
    臺幣七百萬元以下罰金」，經比較新舊法結果，以修正前之
    槍砲彈藥刀械管制條例第11條第4 項之規定，有利於被告，
    是依刑法第2 條第1 項但書之規定，自應適用舊法之規定。
    查被告甲○○未經中央主管機關許可無故持有前揭具殺傷力
    之改造玩具手槍，核其所為，係犯修正前槍砲彈藥刀械管制
    條例第11條第4 項未經許可持有可發射子彈具有殺傷力之槍
    枝罪（按原起訴檢察官雖認被告甲○○所為係犯槍砲彈藥刀
    械管制條例第11條第4 項之未經許可寄藏可發射子彈具有殺
    傷力之槍砲罪，惟據蒞庭檢察官於本院94年3 月11日行準備
    程序時已當庭更正被告所為係犯槍砲彈藥刀械管制條例第11
    條第4 項之未經許可持有可發射子彈具有殺傷力之槍枝罪，
    有本院卷附上開筆錄可稽，併予敘明）。查被告甲○○前於
　　91年間因竊盜案件，經本院判處有期徒刑6 月，如易科罰金
　  以300 元折算1 日，並經台灣高等法院駁回上訴確定，於92
  　年6 月13日易科罰金執行完畢等情，有卷附台灣高等法院被
    告前案紀錄表可憑，其受有期徒刑之執行完畢後，五年以內
    再犯有期徒刑以上之罪，為累犯，依法加重其刑。審酌被告
    素行非佳，其未經許可持有具殺傷力之改造槍枝，造成對他
    人之人身安全及社會治安之潛在危險，惟念其持有該槍枝時
    間甚短，且未持該槍枝犯案而造成實害，併其犯後坦認犯行
    ，態度尚佳等一切情狀，量處如主文所示之刑，並就併科罰
    金部分，諭知易服勞役之折算標準。
三、扣案之仿SIG SAUER 廠半自動手槍製造之金屬玩具手槍，更
    換土造金屬槍管改造而成，可發射子彈具殺傷力之改造手槍
    一枝（槍枝管制編號0000000000號），係違禁物，應依刑法
    第38條第1 項第1 款規定沒收。至扣案之仿GLOCK 廠27型半
    自動手槍製造之金屬玩具手槍一枝，並不具殺傷力，已如前
    述；扣案塑膠袋一只，係同案被告乙○○所有用以裝放前開
    槍枝所用；扣案報紙一疊，係被告甲○○所有用以包裝前開
    槍枝所用，以上物品均與本件被告甲○○所犯持有可發射子
    彈具有殺傷力之槍枝罪無直接關連，又非違禁物，自不得沒
    收。
四、末查，被告甲○○前所犯於92年10月3 日因持有可發射子彈
    具有殺傷力之改造玩具手槍犯行，經台灣高等法院於94年2
    月23日以93年度上訴字第3534號判處徒刑在案，有卷附台灣
    高等法院被告前案紀錄表可參，本件被告所犯持有可發射子
    彈具有殺傷力之改造玩具手槍之時間則係在93年10月21日，
    距其前開犯罪時間已一年有餘，難認係基於概括犯意而為，
    本件自非前開判決效力所及，末此敘明。
據上論斷，應依刑事訴訟法第273 條之1 、第299 條第1 項前段
，修正前槍砲彈藥刀械管制條例第11條第4 項，刑法第11條前段
、第2 條第1 項但書、第47條、第42條第2 項、第38條第1 項第
1 款，罰金罰鍰提高標準條例第2 條，現行法規所定貨幣折算新
台幣條例第2條，判決如主文。
本案經檢察官徐則賢到庭執行職務。
中　　華　　民　　國　　94　　年　　3 　　月　　25　　日
                  臺灣桃園地方法院刑事第七庭
                      法  官  林惠霞
上正本證明與原本無異。
如不服本判決，應於收受送達後10日內向本院提出上訴書狀。
　　　                書記官  陳恩如
中　　華　　民　　國　　94　　年　　3 　　月　　25　　日
附錄本案論罪科刑法條全文
修正前槍砲彈藥刀械管制條例第11條
未經許可，製造、販賣或運輸第四條第一項第一款所稱其他可發
射金屬或子彈具有殺傷力之各式槍砲者，處五年以上有期徒刑，
併科新臺幣一千萬元以下罰金。
未經許可，轉讓、出租或出借前項所列槍砲者，處三年以上十年
以下有期徒刑，併科新臺幣七百萬元以下罰金。
意圖供自己或他人犯罪之用，而犯前二項之罪者，處無期徒刑或
七年以上有期徒刑，併科新臺幣一千萬元以下罰金。
未經許可，持有、寄藏或意圖販賣而陳列第一項所列槍砲者，處
一年以上七年以下有期徒刑，併科新臺幣七百萬元以下罰金。
第一項至第三項之未遂犯罰之。
